ACORDAO-COMPLETO-2456935

ACÓRDÃO DE RELAÇÃO

ACÓRDÃO DE RELAÇÃO 302/2021 ATA 5/2021 - PLENÁRIO

Acórdão 302/2021-TCU-Plenário
Os Ministros do Tribunal de Contas da União, reunidos em Sessão Plenária, quanto ao processo abaixo relacionado, com fundamento no art. 43, inciso I, da Lei nº 8.443/1992 c/c arts. 169, V, e 237, VII, do Regimento Interno deste Tribunal, bem como no art. 103, § 1º, da Resolução - TCU 259/2014, ACORDAM em conhecer da representação, para no mérito considerá-la procedente, revogar a cautelar referendada pelo Acórdão 2972/2020-TCU-Plenário, e mandar fazer as seguintes determinações, conforme os pareceres emitidos nos autos.
1. Processo TC-Processo 037.049/2020-8 (REPRESENTAÇÃO) 
	1.1. Órgão: Batalhão Central de Manutenção e Suprimento do Comando do Exército
	1.2. Representante: Guarucar Peças e Serviços Ltda EPP (14.564.752/0001-90) 
	1.3. Relator: Ministro Jorge Oliveira
	1.4. Representante do Ministério Público: não atuou
	1.5. Unidade Técnica: Secretaria de Controle Externo de Aquisições Logísticas (Selog) .
	1.6. Representação legal: Sueli Nastri de Souza (OAB/SP 115.072) e Thiago Felipe de Souza Avanci (OAB/SP 274.219) 
	1.7. Determinações/Recomendações/Orientações:
1.7.1. determinar ao Batalhão Central de Manutenção e Suprimento, órgão gerenciador, e aos demais órgãos participantes do Pregão Eletrônico 10/2020, listados no item 1.1.1 do Termo de Referência do certame, (peça 9, p. 22-23) , com fundamento no art. 4º, inciso I da Resolução - TCU 315/2020, que, no prazo de noventa dias, adotem providências quanto aos itens abaixo: 
1.7.1.1. limitem as aquisições referentes à ata de registro de preços decorrente do Pregão Eletrônico10/2020 a apenas ao estritamente necessário até a realização de novo certame, que deverá ser feito na maior brevidade possível, devendo o órgão gerenciador consolidar todas as informações a respeito das providências por ele adotadas e pelos órgãos participantes, e informá-las ao TCU, em vista das seguintes irregularidades identificadas: 
1.7.1.1.1. a exigência de amostras para certame que envolveu a aquisição de peças originais de fabricante específico, conforme consta do item 8.6.3 do edital, se mostrou impertinente e irrelevante para o específico objeto licitado, em afronta ao art. 3º, § 1º, inciso I, da Lei 8.666/1993; 
1.7.1.1.2. o indeferimento do pedido de dilação de prazo para apresentação das amostras formulado pela empresa Guarucar Peças e Serviços Ltda. devido à falta de informações objetivas a respeito das amostras que seriam solicitadas e à necessidade, para o pleno atendimento à exigência, de estoque de cerca de 4.900 itens, afrontou o princípio da razoabilidade e o item 8.6.3.4 do edital do certame. 
 1.7.2. determinar ao Batalhão Central de Manutenção e Suprimento, órgão gerenciador do Pregão 10/2020, com fundamento no art. 4º, inciso I da Resolução - TCU 315/2020, que se abstenha de autorizar adesões à eventual ata de registro de preços derivada do certame, e informe a este Tribunal as providências adotadas, no prazo de noventa dias, tendo em vista as irregularidades supramencionadas. 
1.8. informar ao Batalhão Central de Manutenção e Suprimento, aos demais órgãos participantes do Pregão 10/2020 e ao representante, desta deliberação, ressaltando que esta pode ser acessada por meio do endereço eletrônico www.tcu.gov.br/acordaos; e
1.9. arquivar os presentes autos.

JORGE OLIVEIRA

Não atuou

REPRESENTAÇÃO (REPR)

Secretaria de Controle Externo de Aquisições Logísticas (Selog).